= Protokoll Gruppe 32

Treffen am 14.11.2023 

Ort:      Online (BBB)
Beginn:   16:40 Uhr
Ende:     18:10 Uhr

__Schriftführer:__ Nova, Maurice

*Nächstes Treffen:* +
19.11.2023, 11:00 Uhr, SLUB 0.66

__Teilnehmer:__

- Nova
- Maurice
- Benedikt
- Nicola
- Louis
- Cosme
- Marcel

== Bemerkungen
Organisatorisches: 
- Nächsten Wochen werden so gestaltet werden, dass eher nur Issues und Features durchgearbeitet und besprochen werden
- CI build soll auf grün bleiben
- Von jetzt an soll SonarCube regelmäßig gecheckt werden
- Testcoverage soll wenigstens bei 60% liegen
- Von jetzt an pro Komponente Tests schreiben (idealerweise)
- Nächste Woche Vorlesung von Oliver Geisel zum Testing 
- Nächste Woche Donnerstag: Treffen durch Zwischenpräsentation ersetzt
- Umstellung Protokoll Benennung: Jahr-Monat-Tag (ISO 8601)
- JavaDoc sollte zu den wichtigsten Methoden dazugeschrieben werden

== Zwischenpraesentation
- Redeanteil pro Paar
    - Andere Person redet bei Prototyp demo


== Retrospektive des letzten Sprints
- Review des aktuellen Stands
    - "data ink ratio" bei Diagrammen
    - getter und setter bei Diagrammen weglassen
- Im Code Assert-Klasse verwenden
- Konvention im Sequence-Diagramm: "Objektbezeichner: Klasse"

== Planung des nächsten Sprints
- Übergang zur Phase, in der hauptsächliche Features umgesetzt und keine großen Abgaben verlangt werden
- Features dürfen selbst priorisiert werden, d.h. zunächst werden die nächsten Schritte selbst geplant und nicht von Frau Schiller vorgeschrieben
- Empfehlung: Debugger + Hot Reloading
