= Protokoll Gruppe 32

Treffen am 25.10.2023

Ort:      APB 2101 +
Beginn:   16:00 Uhr +
Ende:     17:35 Uhr

__Schriftführer:__ Nicola Doyle

*Nächstes Treffen:* +
29.10.2023, 10:00 Uhr, Slub 066

__Teilnehmer:__
//Tabellarisch oder Aufzählung, Kennzeichnung von Teilnehmern mit besonderer Rolle (z.B. Kunde)

- Andreas (Kunde/Tutor)
- Maurice
- Louis
- Nova
- Benedikt
- Nicola

== Bemerkungen
- Insgesamt bestand der Meeting aus der Vorstellung und Diskutierung der Fortschritte im Pflichtenheft, und der Vorstellung individueller Fortschritte und Fragen bei der Videoshop Erweiterung
- Es wurde entschieden, dass Rollen der User auf Besucher und Registrierter Kunde einbeschränkt werden (aus logischen und Implementierungsgründen)
- Bisherige Top-Level-Architektur soll leicht vereinfacht werden (im Bereich "Verwaltung")
- Bezüglich der Use Cases wurde festgesetzt, dass für Kalendar Buchungen nicht bezahlt werden soll
- Außerdem sollten die Use Cases im Bereich "Cart" auch vereinfacht werden, da diese sich teilweise überschneiden
- Bezüglich der bisherigen Klassendiagramme wurde Autoren als extra Klasse vorgeschlagen, um dies auch möglicherweise mit den Lesungen verbinden zu können
- Entscheidung wurde getroffen, dass das Katalog in Bücher und Merchandise aufgeteilt wird
- Die Benutzung von User Management im Analyse-Klassendiagramm wurde auch besprochen - diese wäre vielleicht erst später nützlich

== Retrospektive des letzten Sprints
*Issue referenziert die Issue ID von GitHub* +
- Abteile des Pflichtenhefts, die während dem letzten Meeting aufgeteilt wurden, wurden erfolgreich angefangen und konnten schon in diesem Meeting diskutiert werden (siehe Planung des Nächsten Sprints, KW42) +
- Es wurden noch keine Issues in GitHub aufgeteilt (befinden uns noch in der Analyse-Phase)

// See http://asciidoctor.org/docs/user-manual/=tables
[option="headers"]
|===
|Issue |Aufgabe |Status |Bemerkung
|…     |…       |…      |…
|===


== Aktueller Stand
- Pflichtenheft ist teilweise fertig
- Manche haben Videoshop Erweiterungsaufgabe schon fertig, bei anderen ist es auch wenigstens zur Hälfte fertig

== Planung des nächsten Sprints
*Issue referenziert die Issue ID von GitHub* +
- Es wird ggf. weiter an den individuellen Videoshop Erweiterungen gearbeitet +
- Jeder arbeitet an seiner Abteilung des Pflichtenheftes weiter
- Fortschritte werden am kommenden Sonntag besprochen und verglichen, sodass alle am gleichen Stand sind und Benennung im Pflichtenheft konsisten wird

// See http://asciidoctor.org/docs/user-manual/=tables
[option="headers"]
|===
|Issue |Titel |Beschreibung |Verantwortlicher |Status
|…     |…     |…            |…                |…
|===
