= Protokoll Gruppe 32

Treffen am 11.11.2023

Ort:      SLUB 0.66 +
Beginn:   11.11 Uhr +
Ende:     14:00 Uhr

__Schriftführer:__ Nicola & Maurice

*Nächstes Treffen:* +
19.11.2023, 11:00 Uhr, SLUB 0.66

__Teilnehmer:__

- Nova
- Krystina
- Maurice
- Benedikt
- Nicola
- Louis
- Cosme
- Marcel

== Bemerkungen

- Individuelle Arbeit in Gruppen, um Code für Präsentation zusammenzuführen und Merge-Konflikte zu lösen
- Review offener Pull Request, Kommunikation von Verbesserungsmöglichkeiten
- Verteilung von Aufgaben an Teammitglieder, welche mit ihrer Aufgabe bereits fertig sind
- Diskussion über die Abfolge der Erarbeitung von Code und Diagrammen, insbesondere der Sequenzdiagramme: Zunächst soll Code fertig gestellt werden, anschließend und zuletzt werden Diagramme erstellt
- Codereview: Jedes Team präsentiert Ergebnisse der letzten Woche

== Retrospektive des letzten Sprints

- Grundfunktionalität im Backend bereits fast vollständig vorhanden, sodass nur noch Cosme, Nicola und Marcel das Erscheinungsbild des bereits vorhandenen Frontend konsistent machen

Verbesserungsvorschläge:

- Maurice: InventoryController sind in einen Controller und einen Service aufgeteilt werden, um die Logik zu separieren
- Nicola, Cosme: Einheitliches Format (reguläre Sprache) für Speicherung von Adressen festlegen
- Cosme, Benedikt: Login-Check bei Interaktion mit dem Warenkorb

== Planung des nächsten Sprints

- Code-Prototyp bis Sonntag Abend fertig
- Developer-Documentation bis zum Meeting am Dienstag fertig
- Jeder erarbeitet Diagramm für jeweilige Komponente selbst, da für fremde Person die Abbildung der Architektur wesentlich schwieriger und zeitaufwändiger ist
- Nutzung des Mittwochs um Konflikte und Inkonsistenzen zu lösen
