= Protokoll Gruppe 32

Treffen am 14.01.2024

Ort:      Discord +
Beginn:   10:30 Uhr +
Ende:     12:00 Uhr

__Schriftführer:__ Maurice

*Nächstes Treffen:* +
18.01.2024, 10:30 Uhr, Discord

__Teilnehmer:__

- Nova
- Krystina
- Maurice
- Benedikt
- Nicola
- Louis
- Marcel

*Planung des nächsten Sprints*

[option="headers"]
|===
|*Bereich* |*Personen* |*Aufgabe*

|*Warenkorb-Checkout* | Nova a|
- Cosme: Frontend

|*Recommendation System*| Nicola, Louis, Maurice a|
- Nicola: Zentrierung der Bücher fixen (Prüfen ob Produktempfehlungen negativ beeinträchtigt werden) 
- Nicola, Louis: verschwindende Produktkategorie bei Suche fixen
- Louis: Frontend Filterfunktion

|*Rating System*| Nicola und Benedikt a|
- Benedikt: HTML/CSS von Rating/Comments in Catalog erarbeiten, indem Comments in Form Chat mit Sender und Uhrzeit

|*Event Calender*| Cosme, Nova, Kristina a|
- Nova: Error Handling
- Cosme: Speichern von Bildern
- Kristina: Frontend

|*Allgemein*| Alle a|
- Code Smells entfernen
- Test Coverage auf mindestens 60% halten
|===

*Noch offene Wünsche von Andreas*

- Marcel: Bestellungen sollten nicht abgeholt werden können, wenn sie noch nicht bezahlt wurden
- Maurice: [time] aus Navigationbar entfernen und Button in Finanz-Template packen
- Maurice: Bei Bestellabwicklung soll geschrieben werden, dass Rechnung mitkommt
- Nicola: Customer sollten angepasst werden können
- Kristina: In Customer-Tabelle zusätzliche Spalte, welche anzeigt, ob für diesen Customer noch Bestellung offen ist (nach Offenheit von Bestellungen sollte gefiltert werden können)
