= Protokoll Gruppe 32

Treffen am 07.01.2024

Ort:      Discord +
Beginn:   14:00 Uhr +
Ende:     14:30 Uhr

__Schriftführer:__ Maurice

*Nächstes Treffen:* +
14.01.2024, 10:00 Uhr, Discord

__Teilnehmer:__

- Nova
- Krystina
- Maurice
- Benedikt
- Nicola
- Louis
- Cosme
- Marcel

*Planung des nächsten Sprints*

[option="headers"]
|===
|*Bereich* |*Personen* |*Aufgabe*

|*Warenkorb-Checkout* | Nova a|
- Nova: Beim Checkout überprüfen, ob Inhalt des Warenkorbs noch im Inventar verfügbar ist
- Cosme: Frontend

|*Recommendation System* | Louis, Maurice und Kristina a|
- Maurice: Kontrollieren, ob richtige Association Rule gewählt wird (Kontrolle Update der Empfehlung nach mehreren Bestellungen)
- Maurice: Testen, ob Bücher gleichen Autors angezeigt werden
- Louis: Erweiterung der Produktempfehlungen auf Product-Extension
- Kristina: Horizontale Scrollbar für Produktempfehlungen (Navigation durch Buttons)

|*Storage System* | Louis, Maurice a|
- Louis: Problem lösen, dass beim Hochladen neuer Bilder mit gleichem Dateinamen das Bild ersetzt wird

|*Rating System*| Nicola und Benedikt a|
- Benedikt: HTML/CSS von Rating/Comments in Catalog erarbeiten, indem Comments in Form Chat mit Sender und Uhrzeit
- Nicola: Falsches Rendering der Rating-Sterne korrigieren

|*Support Chat*| Marcel, Benedikt und Nicola a|
- Marcel: Tickets werden korrekt geöffnet und geschlossen
- Benedikt: Messages werden nicht gespeichert, Customer soll eigene Tickets öffnen können
- Nicola: Frontend

|*Event Calender*| Cosme, Nova, Kristina a|
- Nova: Error Handling
- Cosme: Speichern von Bildern
- Kristina, Cosme, Nova: Frontend

|*Allgemein*| Alle a|
- Cosme: Schiller-Icon sollte nicht fix beim Scrollen in der linken Ecke des Bildschirms bleiben
- Code Smells entfernen
- Test Coverage auf mindestens 90%
|===
